臺灣屏東地方法院刑事判決　　　　　　 100年度訴字第1311號
公　訴　人　臺灣屏東地方法院檢察署檢察官
被　　　告　曾俊智
上列被告因違反毒品危害防制條例案件，經檢察官提起公訴（10
0 年度毒偵字第2073號），因被告於準備程序中就被訴事實為有
罪之陳述，經告知簡式審判程序之旨，並聽取當事人之意見後，
經本院合議庭裁定由受命法官獨任進行簡式審判程序，茲判決如
下：
    主  文
曾俊智施用第一級毒品，累犯，處有期徒刑拾月。
    事  實
一、曾俊智前於民國93年間因施用毒品案件，經本院以93年度毒
    聲字第460 號裁定送勒戒處所觀察、勒戒，執行後因認無繼
    續施用毒品傾向，於93年9 月23日執行完畢釋放出所，並由
    臺灣屏東地方法院檢察署檢察官以93年度毒偵字第1064號為
    不起訴處分確定。其又於94年間因施用毒品案件，經本院以
    94年度訴字第994 號判決判處有期徒刑1 年確定；再於95年
    間因施用毒品、違反替代役實施條例、詐欺等案件，分別經
    本院以95年度訴字第276 號、95年度簡字第479 號、95年度
    易字第225 號判決，各判處有期徒刑10月、3 月、1 年確定
    ，並經本院以95年度聲字第1211號定應執有期徒刑1 年10月
    確定，嗣經本院以96年度聲減字第606 號裁定各減為有期徒
    刑5 月、1 月15日、6 月，並定應執行有期徒刑11月確定，
    並與前開有期徒刑1 年之刑接續執行，於96年9 月17日因縮
    短刑期假釋出監並付保護管束，並於97年1 月15日假釋期滿
    ，假釋未經撤銷，其未執行之刑，以已執行論。再於97年間
    因竊盜案件，經本院以97年度易字第516 號判決判處有期徒
    刑1 年2 月確定；同年間另因施用毒品案件，經本院以97年
    度訴字第1259號判決判處有期徒刑1 年2 月，經上訴後，先
    後由臺灣高等法院高雄分院以97年度上訴字第1913號判決、
    最高法院以98年度台上字第1070號判決駁回上訴而確定，此
    2 案嗣經本院以98年度聲字第421 號裁定應執行有期徒刑2
    年3 月確定。另於98年間因竊盜案件，經本院以98年度簡字
    第18號判決判處有期徒刑5 月確定，並與前開有期徒刑2 年
    3 月之應執行刑接續執行，於100 年2 月21日縮短刑期執行
    完畢出監。
二、詎曾俊智猶不知悔改，明知海洛因業經行政院公告列為毒品
    危害防制條例第2 條第1 項第1 款之第一級毒品，非經許可
    ，不得持有、施用，竟基於施用第一級毒品海洛因之犯意，
    於100 年8 月1 日夜間8 時許，在其位在屏東縣萬巒鄉○○
    村○○路22號住處後方空地，以將海洛因加水稀釋置於注射
    針筒後注入體內方式，施用海洛因1 次。嗣於100 年8 月2
    日下午4 時50分許，在址設屏東縣潮州鎮○○路之「鑫城鋁
    業資源回收場」前，因形跡可疑為警攔查身分，經其同意後
    採尿送驗，檢驗結果呈嗎啡陽性反應，始悉上情。
三、案經屏東縣政府警察局潮州分局報告臺灣屏東地方法院檢察
    署檢察官偵查起訴。
    理  由
一、按除被告所犯為死刑、無期徒刑、最輕本刑為3 年以上有期
    徒刑之罪或高等法院管轄第一審案件者外，於法院行準備程
    序進行中，被告先就被訴事實為有罪之陳述時，審判長得告
    知被告簡式審判程序之旨，並聽取當事人、代理人、辯護人
    及輔佐人之意見後，裁定進行簡式審判程序；受命法官行準
    備程序，與法院或審判長有同一之權限，刑事訴訟法第273
    條之1 第1 項、第279 條第2 項前段分別定有明文。查本件
    被告曾俊智所犯非為死刑、無期徒刑、最輕本刑為3 年以上
    有期徒刑之罪或高等法院管轄第一審案件，其於本院100 年
    11月25日準備程序進行中，先就前揭被訴事實為有罪之陳述
    （見本院卷第23頁反面、第24頁），經受命法官告知簡式審
    判程序之旨，並聽取當事人之意見後，本院合議庭認無不得
    或不宜改依簡式審判程序進行之處，爰依刑事訴訟法第273
    條之1 第1 項，裁定本件由受命法官獨任進行簡式審判程序
    。並依刑事訴訟法第159 條第2 項、第273 條之2 規定，本
    件不適用同法第159 條第1 項關於傳聞法則之規定，證據調
    查亦不受同法第159 條第1 項、第161 條之2 、第161 條之
    3 、第163 條之1 及第164 條至第170 條規定之限制，合先
    敘明。
二、上揭事實，業據被告於警詢、本院準備程序及審理時均坦承
    不諱（分見警卷第4 頁，本院卷第23頁反面、第24、28頁）
    ，另經屏東縣政府警察局潮州分局將被告於100 年8 月2 日
    下午5 時50分許為警採集之尿液（尿液編號潮警分B0000000
    0 號），依法送交該管檢察長對於轄區內須檢驗尿液有無毒
    品反應之案件，已事前概括選任之鑑定機關，即正修科技大
    學超微量研究科技中心鑑定，經該中心以酵素免疫分析法（
    EIA ）初步檢驗、氣相層析／質譜儀法（GC／MS）確認檢驗
    ，其檢驗結果認被告尿液呈嗎啡陽性反應等情，有自願受採
    尿同意書、屏東縣政府警察局潮州分局偵辦毒品案件涉嫌人
    尿液採證姓名代號對照表、查獲施用毒品案件報告表、正修
    科技大學超微量研究科技中心100 年8 月18日編號R00 000
    000000 號尿液檢驗報告各1 紙在卷可稽（分見警卷第6 、
    8 、9 、14頁），參諸施用海洛因後1 小時，即可於尿液中
    檢出嗎啡成分乙節，業經衛生署管制藥品管理局90年5 月4
    日管檢字第93902 號函述綦詳，此為科學上之專業解釋，並
    為本院審理是類案件已知悉之事項，可見被告確有於上揭採
    尿時間前施用海洛因甚明，可佐被告任意性自白與事實相符
    ，堪信為真實。從而，本件事證明確，被告上揭犯行洵堪認
    定。
三、施用第一級毒品為犯罪行為，毒品危害防制條例第10條第1
    項定有處罰明文。故施用該毒品者，依前揭規定本應科以刑
    罰，惟基於於刑事政策，對合於一定條件之施用者，依同條
    例第20條、第23條之規定，施以觀察、勒戒及強制戒治之治
    療，期以保安處分替代刑罰，戒斷其身、心癮。惟亦僅限於
    「初犯」及「5 年後再犯」2 種情形，始應先經觀察、勒戒
    或強制戒治程序，不能逕行起訴，亦即設為施用毒品罪起訴
    條件之限制。但倘被告於5 年內已再犯，經依法再為保安處
    分或追訴處罰者，縱其第3 次（或第3 次以上）施用毒品之
    時間，在初犯之保安處分執行完畢釋放5 年以後，即非屬「
    5 年後再犯」之情形，且因前有「5 年內再犯」情形，顯見
    其再犯率甚高，原實施之保安處分無法收其實效，毋庸仍予
    寬典處遇，而應依該條例第10條逕予刑罰制裁（最高法院95
    年度第7 次刑事庭會議決議參照）。查被告有事實欄一所載
    之施用毒品紀錄，有臺灣高等法院被告前案紀錄表1 份在卷
    可按（見本院卷第5 至17頁），其於93年9 月23日觀察、勒
    戒執行完畢釋放後5 年內之94年間，即再犯施用毒品罪，參
    諸上揭說明，縱其本次施用毒品之時間已在前揭觀察、勒戒
    執行完畢5 年之後，仍應依法追訴處罰。
四、海洛因為毒品危害防制條例第2 條第2 項第1 款所明定之第
    一級毒品，未經許可，不得持有及施用，是核被告曾俊智所
    為，係犯同條例第10條第1 項之施用第一級毒品罪。又其持
    有海洛因後進而施用，其持有之低度行為應為其施用之高度
    行為所吸收，不另論罪。又被告有前揭事實欄一所載科刑執
    畢紀錄，有上揭前案紀錄表1 份可按，其於100 年2 月21日
    有期徒刑執行完畢後，5 年以內故意再犯本案有期徒刑以上
    之罪，為累犯，應依刑法第47條第1 項規定，加重其刑。爰
    審酌被告屢因施用毒品遭論罪處刑，有上揭前案紀錄表1 份
    可按，仍再犯本案，顯見其無戒除毒癮之意，惟施用毒品係
    自我戕害，尚未嚴重害及他人，犯罪所生損害非鉅，並念其
    始終坦承犯罪，態度尚佳等一切情狀，量處如主文所示之刑
    ，以示儆懲。末查，被告持有供本案施用之海洛因已施用耗
    盡，未扣案其所有供己施用海洛因所用之注射針筒並已丟棄
    滅失，均據被告自承屬實（見本院卷第28頁），且無證據證
    明現尚存在，爰不併予宣告沒收，末此敘明。
據上論斷，應依刑事訴訟法第273 條之1 第1 項、第299 條第1
項前段，毒品危害防制條例第10條第1 項，刑法第11條前段、第
47條第1 項，判決如主文。
本案經檢察官邱呂凱到庭執行職務。
中    華    民    國   100    年    12    月    9     日
                  刑事第五庭    法  官  黃柏霖
以上正本證明與原本無異。
如不服本判決應於收受判決後10日內向本院提出上訴書狀，並應
敘述具體理由；其未敘述上訴理由者，應於上訴期間屆滿後20日
內向本院補提理由書（均須按他造當事人之人數附繕本）「切勿
逕送上級法院」。
中    華    民    國   100    年    12    月    12    日
                                書記官  史安琪
附錄本案論罪科刑法條：毒品危害防制條例第10條第1 項。
毒品危害防制條例第10條
施用第一級毒品者，處 6 月以上 5 年以下有期徒刑。
施用第二級毒品者，處 3 年以下有期徒刑。